臺灣高等法院刑事判決　　　　　　　　　　　　　九十三年度上訴字第三三七二號
　　上　訴　人
　　即　被　告　甲○○
右上訴人因搶奪案件，不服臺灣板橋地方法院九十三年度訴字第一三五八號，中華民
國九十三年九月二十三日第一審判決（起訴案號：臺灣板橋地方法院檢察署九十三年
度偵字第一０二三０號），提起上訴，本院判決如左：
    主  文
上訴駁回。
    事  實
一、甲○○曾因違反槍砲彈藥刀械管制條例案件，經臺灣板橋地方法院於民國（下同
    ）九十二年二月二十四日，以九十一年度易字第三五五○號刑事判決判處有期徒
    刑四月確定，而於九十二年五月十四日易科罰金執行完畢。
二、甲○○仍不知悛悔，復與黃丁泉（搶奪財物部分業經原審判處有期徒刑貳年拾月
    確定）共同意圖為自己不法之所有，基於犯意之聯絡，及概括之犯意，由甲○○
    騎乘車號不詳，或黃丁泉於之前所竊取之車牌號碼ＫＹＶ─四八○號重型機車，
    附載黃丁泉沿路尋覓搶奪之對象，而於如附表所示之時間、地點，乘他人不及防
    備之際，由黃丁泉以徒手自後方猝然搶奪之方式，搶奪如附表所示丙○○、庚○○、己○○、戊○○○、乙○○、辛○○之手提包得手（詳細時間、地點、被害
    人及皮包內之財物，均如附表所示）。
三、嗣於九十三年六月二十日二十三時三十分許，經警持搜索票至臺北縣中和市○○
    路四二八巷六弄五之四號逮捕黃丁泉，並扣得本票一張、支票三張、鑰匙一串（
    分別業由丙○○、庚○○、己○○、戊○○○領回）及鑰匙一支（係黃丁泉所有
    用以竊取丁○○所有前述ＫＹＶ─四八○號重型機車）；復由黃丁泉帶同警方於
    九十三年六月二十一日零時二十分許至臺北縣中和市○○路四八六號前查得車牌
    號碼ＫＹＶ─四八○號重型機車（業由丁○○領回）；再經黃丁泉供出共犯甲○○後，於九十三年六月二十一日十六時許、在臺北縣中和市○○路四五六巷四弄
    二之三號逮捕甲○○。旋又於九十三年六月二十一日十六時三十分許，由甲○○
    帶同警方至臺北縣中和市○○路三一六號旁水溝內尋得辛○○所有之手提包、小
    皮包各一個，信用卡、金融卡、全民健康保險卡、電話卡、照片各一枚，機車保
    險卡二枚（均已由辛○○領回）；又於九十三年七月二日十時三十分許，由黃丁
    泉、甲○○帶同警方，至臺北縣中和市○○路峰延橋旁尋得乙○○所有之皮包一
    個、郵局匯款單、高爾夫世界社區公寓大廈管理費收據、新海瓦斯股份有限公司
    九十三年四月、五月份收據、臺灣省自來水股份有限公司水費通知單各一張（均
    已由乙○○領回）。
四、案經丙○○、庚○○、己○○、戊○○○、乙○○、辛○○訴由臺北縣政府警察
    局中和分局移送臺灣板橋地方法院檢察署檢察官偵查起訴。
    理  由
一、訊之上訴人即被告甲○○迭於警訊、檢察官偵查、原審及本院審理中，對於右揭
    犯罪事實均坦承不諱，核與原審同案被告黃丁泉供述之情節，及被害人丁○○（
    黃丁泉於竊取ＫＹＶ─四八○號機車）、丙○○、庚○○、己○○、戊○○○、
    乙○○、辛○○分別於警訊、檢察官偵查中所指述之情節相符，復有被害人書具
    之臺北縣政府警察局中和分局贓物認領保管單、臺北縣政府警察局贓物認領保管
    單共七紙在卷可稽（見偵字第一○二三○號卷第四十四頁、第五十二頁、第五十
    七頁、第六十二頁、第一五八頁、第一六四頁、第一六九頁）。次查，卷附臺北
    縣政府警察局中和分局贓物認領保管單、臺北縣政府警察局贓物認領保管單，雖
    屬被告以外之人於審判外之書面陳述，然該等證物係承辦本案之警員於發還扣案
    贓證物時，為留存證據職務上製作之紀錄文書，本院審酌該書面陳述作成時之情
    況，認為適當，依刑事訴訟法第一百五十九條之四第一款之規定，得為證據。又
    ，原審同案被告黃丁泉之在檢察官偵查中及原審之供述，雖未經交互詰問；被害
    人丁○○、丙○○、庚○○、己○○、戊○○○、乙○○、辛○○於警訊中所為
    供述，雖屬被告以外之人於審判外之言詞陳述；然在本院審理中業經依法定程序
    提示筆錄並告以要旨，令上訴人辯論而為合法之調查，經被告於審判程序明確表
    示沒有意見而同意作為證據，本院審酌該言詞陳述作成時之情況，認為適當，依
    刑事訴訟法第一百五十九條之五第一項之規定，亦得為證據。被告之前述自白核
    與事實相符，自屬可信。本案事證已臻明確，被告甲○○之犯行洵堪認定，自應
    依法論科。
二、查被告甲○○與原審同案被告黃丁泉趁他人不及防備之際，猝然徒手搶奪丙○○
    、庚○○、己○○、戊○○○、乙○○、辛○○之財物，核係犯刑法第三百二十
    五條第一項之搶奪罪。被告甲○○與原審同案被告黃丁泉間，有犯意之聯絡及行
    為之分擔，皆為共同正犯。又被告甲○○先後多次搶奪犯行，時間緊接、方法相
    同，所犯又為構成要件相同之罪名，顯係基於概括之犯意為之，為連續犯，應依
    刑法第五十六條之規定，論以一罪，並依法加重其刑。又查，被告甲○○曾因違
    反槍砲彈藥刀械管制條例案件，經臺灣板橋地方法院於九十二年二月二十四日，
    以九十一年度易字第三五五○號刑事判決判處有期徒刑四月確定，而於九十二年
    五月十四日易科罰金執行完畢，有本院被告全國前案紀錄表在卷可稽，其於五年
    內再犯有期徒刑以上本案之罪，應依刑法第四十七條之規定論以累犯，並依法遞
    予加重其刑。
三、原審基此適用刑法第二十八條、第五十六條、第三百二十五條第一項、第三百二
    十條第一項、第三百三十七條、第五十五條、第四十七條、第四十一條第一項前
    段、第四十二條第二項、第三十八條第一項第二款，罰金罰鍰提高標準條例第一
    條前段、第二條之規定，並審酌被告甲○○貪圖一己之私利而當街搶奪婦女財物
    ，不僅使被害人身心同遭巨大之傷害，且使社會治安遭受重大危害，及其為本案
    犯行之犯罪動機、目的、手段、品行、智識程度、所生危害、犯罪後坦承犯行，
    態度尚佳等一切情狀，量處有期徒刑貳年拾月。其認定事實、適用法律及量處刑
    期，均為妥適。
四、被告之上訴意旨雖以：原審刑過重，請求輕判云云。惟查，刑法第三百二十五條
    第一項之搶奪罪，其本刑為六月以上至五年以下有期徒刑。被告連續六次搶奪犯
    行，其累犯之行為，依刑法第四十七條之規定，又應加重其刑至二分之一；參諸
    原審判決就同案共犯黃丁泉所為相同之搶奪財物犯行，亦判處有期徒刑貳年拾月
    確定觀之；原審就被告連續搶奪財物六次，又係累犯之犯行，僅處以約中度之刑
    期，尚難謂為過重。被告之上訴並無理由，應予駁回。
據上論斷，應依刑事訴訟法第三百六十八條，判決如主文。
本案經檢察官田炳麟到庭執行職務。
中　　　華　　　民　　　國　　九十三　　年　　 十二 　　月　　 三十 　　日
                              臺灣高等法院刑事第十二庭
                                  審判長法  官  劉  景  星
                                        法  官  陳  志  洋
                                        法  官  陳  博  志
右正本證明與原本無異。
如不服本判決，應於收受送達後十日內向本院提出上訴書狀，其未敘述上訴之理由者
並得於提起上訴後十日內向本院補提理由書（均須按他造當事人之人數附繕本）。
                                        書記官  陳  嘉  文
中　　　華　　　民　　　國　　九十三　　年　　 十二 　　月　　 三十 　　日
附錄：本案論罪科刑法條全文
刑法第三百二十五條：
意圖為自己或第三人不法之所有，而搶奪他人之動產者，處六月以上五年以下有期徒
刑。
因而致人於死者，處無期徒刑或七年以上有期徒刑，致重傷者，處三年以上十年以下
有期徒刑。
第一項之未遂犯罰之。
附表：
┌──┬───────┬────────┬──────┬─────────┐
│編號│　時　　　間  │　地　　　　點  │被　害　人  │  所　得　財　物  │
│    │              │                │            │                  │
├──┼───────┼────────┼──────┼─────────┤
│一  │九十三年五月十│臺北縣土城市延和│丙○○      │手提包壹個（內含國│
│    │三日二十時十分│路五十二號前    │            │民身分證、汽車駕駛│
│    │許            │                │            │執照、機車駕駛執照│
│    │              │                │            │、行車執照各壹枚、│
│    │              │                │            │行動電話手機壹支、│
│    │              │                │            │鑰匙貳串、全民健康│
│    │              │                │            │保險卡貳枚、金融卡│
│    │              │                │            │、信用卡各肆枚、印│
│    │              │                │            │章、戒指各壹枚、現│
│    │              │                │            │金新臺幣〈下同〉貳│
│    │              │                │            │萬餘元、本票壹張：│
│    │              │                │            │票號一三三二三一號│
│    │              │                │            │號　）。          │
├──┼───────┼────────┼──────┼─────────┤
│二  │九十三年五月二│臺北縣板橋市國慶│庚○○      │手提包壹個（內含小│
│    │十一日十九時四│路重慶國中前    │            │皮包貳個、悠遊卡、│
│    │十分許        │                │            │國民身分證各壹枚、│
│    │              │                │            │行動電話手機壹支、│
│    │              │                │            │支票壹張〈票號：Ｑ│
│    │              │                │            │Ｉ0000000號│
│    │              │                │            │〉、信用卡壹枚、金│
│    │              │                │            │融卡枚、自然人憑│
│    │              │                │            │證壹枚、隨身聽壹臺│
│    │              │                │            │、名片夾壹個、現金│
│    │              │                │            │仟餘元）。      │
├──┼───────┼────────┼──────┼─────────┤
│三  │九十三年五月二│臺北縣中和市華順│己○○      │手提包壹個（內含國│
│    │十八日十八時十│街一三五巷前    │            │民身分證壹枚、行動│
│    │分許          │                │            │電話手機壹支、存摺│
│    │              │                │            │伍本、禮券壹張、支│
│    │              │                │            │票壹張：票號　ＩＥ│
│    │              │                │            │0000000號　│
│    │              │                │            │）。              │
├──┼───────┼────────┼──────┼─────────┤
│    │九十三年五月三│臺北縣中和市連城│戊○○○    │手提包壹個（內含行│
│四  │十日二十時五十│路四七七巷口    │            │動電話手機壹支、全│
│    │五分許        │                │            │民健康保險卡、悠遊│
│    │              │                │            │卡各壹枚、存摺壹本│
│    │              │                │            │、支票壹張〈票號：│
│    │              │                │            │ＭＡ0000000│
│    │              │                │            │號〉、現金壹仟餘元│
│    │              │                │            │）。              │
├──┼───────┼────────┼──────┼─────────┤
│五  │九十三年六月十│臺北縣板橋市五權│乙○○      │手提包壹個（內含行│
│    │九日二十時三十│路與民德路口    │            │動電話手機壹支、鑰│
│    │五分許        │                │            │匙壹串、存摺壹本、│
│    │              │                │            │、郵局匯款單、高爾│
│    │              │                │            │夫世界社區公寓大廈│
│    │              │                │            │管理費收據、新海瓦│
│    │              │                │            │斯股份有限公司九十│
│    │              │                │            │三年四月、五月份收│
│    │              │                │            │據、臺灣省自來水股│
│    │              │                │            │份有限公司水費通知│
│    │              │                │            │單各壹張、現金陸佰│
│    │              │                │            │餘元）。          │
├──┼───────┼────────┼──────┼─────────┤
│六  │九十三年六月十│臺北縣中和市中和│辛○○      │手提包壹個（內含小│
│    │九日二十時五十│路四十巷六號前  │            │皮包壹個、國民身分│
│    │五分許        │                │            │證、汽車駕駛執照、│
│    │              │                │            │全民健康保險卡、電│
│    │              │                │            │話卡、照片各壹枚、│
│    │              │                │            │金融卡、信用卡、機│
│    │              │                │            │車保險卡各貳枚、現│
│    │              │                │            │金貳仟伍佰餘元）。│
└──┴───────┴────────┴──────┴─────────┘
